Minutes et répertoires du notaire Onésime TRIBOULET, 9 février 1828 - 14 septembre 1847 (étude XL)
Archives nationales
- Répertoire(s) de Onésime TRIBOULET, 9 juillet 1827 - 21 septembre 1852; MC/RE/XL/5 - MC/RE/XL/8
  - Répertoire. 1832, 20 juillet - 1839, 18 novembre, 20 juillet 1832 - 18 novembre 1839; MC/RE/XL/6
    - Inventaire après décès: Mignot, Philippe. Voiturier. Longchamp (rue de), n° 17, 28 avril 1837
      inventaire après décès; Longchamp (rue de); Mignot, Philippe; transporteur de marchandises
    - Inventaire après décès: Boullemer, Antoinette-Jeanne-Ursule; Ferino, Etienne-Désiré (épouse). Employé de banque. Passy, Vineuse (rue), n° 3, 6 mai 1837
      inventaire après décès; Vineuse (rue); Passy (ancienne commune); Boullemer, Antoinette-Jeanne-Ursule; Ferino, Etienne-Désiré
    - Inventaire après décès: Boudreaux, Jean-Nicolas. Cordonnier (marchand). Passy, Grande rue, n° 54, 8 mai 1837
      inventaire après décès; Passy (ancienne commune); Passy (rue de); Boudreaux, Jean-Nicolas; cordonnier
    - Inventaire après décès: Laby, Marie-Guillaume. Nouveautés (marchand de). Chaillot (rue de), n° 73, 30 mai 1837
      inventaire après décès; Chaillot (rue de); Laby, Marie-Guillaume; commerçant
    - Inventaire après décès: Helaine, Louis-Charles. Employé au tribunal de commerce. Passy, Grande rue, n° 26, 9 juin 1837
      inventaire après décès; Passy (ancienne commune); Passy (rue de); Helaine, Louis-Charles
    - Inventaire après décès: Duraude, Marie. Rentière. Passy, Grande rue, n° 95, 15 juillet 1837
      inventaire après décès; Passy (ancienne commune); Passy (rue de); Duraude, Marie
    - Inventaire après décès: Auvray, Jean-Charles; Lecomte, Marie (son épouse). Voiturier. cultivateur. Passy, Versailles (route de). Roc (rue du). Décédé le 20 12 1830. Décédée le 11 10 1832., 14 août 1837
      inventaire après décès; Roc (rue du); Versailles (route de); Auvray, Jean-Charles; Lecomte, Marie; agriculteur; transporteur de marchandises
    - Inventaire après décès: Roquette, Louis-François. Faïencier épicier (ancien marchand). Essonnes., 21 août 1837
      inventaire après décès; Corbeil-Essonnes (Essonne); Roquette, Louis-François; porcelainier; commerçant
    - Inventaire après décès: Hameau, Jean denis. Charbon (marchand de). Passy, Montagne (rue de la), n° 9, 25 août 1837
      inventaire après décès; Montagne (rue de la); Passy (ancienne commune); Hameau, Jean denis; charbonnier
    - Inventaire après décès: Guillot, Pierre-Jean-Louis. Lieutenant-colonel d'infanterie/Légion d'honneur. Passy, Basse (rue), n° 15, 29 août 1837
      inventaire après décès; Basse (rue); Passy (ancienne commune); Guillot, Pierre-Jean-Louis
    - Inventaire après décès: Lachaux, Marie-Marguerite-Antoinette; Colas dit Valentin, Pierre-Noël (épouse). Meunier (ancien). Passy, Basse (rue), n° 2, 8 septembre 1837
      inventaire après décès; Basse (rue); Passy (ancienne commune); Lachaux, Marie-Marguerite-Antoinette; Colas dit Valentin, Pierre-Noël; meunier
    - Inventaire après décès: Cheradame, Jacques-Yves-Messidor. Vins (marchand de). Passy, Vineuse (rue), n° 1, 16 septembre 1837
      inventaire après décès; Vineuse (rue); Passy (ancienne commune); Cheradame, Jacques-Yves-Messidor; commerçant
    - Inventaire après décès: Devaux, Marie-Victoire; Fortin, Jean-Louis (veuve). Auteuil, 2 octobre 1837
      inventaire après décès; Auteuil (ancienne commune); Devaux, Marie-Victoire; Fortin, Jean-Louis
    - Inventaire après décès: Huet, Abraham-Charles-Fructidor. Employé au ministère de la guerre. Passy, Grande rue, n° 33, 8 novembre 1837
      inventaire après décès; Passy (ancienne commune); Passy (rue de); Huet, Abraham-Charles-Fructidor; fonctionnaire
    - Inventaire après décès: Tirlet, Marie-Julie; Leblanc, Jean-Pierre (épouse). Boulanger (garçon). Passy, Grande rue, n° 41/Versailles (Yvelines), 27 novembre 1837
      inventaire après décès; Passy (ancienne commune); Passy (rue de); Versailles (Yvelines); Tirlet, Marie-Julie; Leblanc, Jean-Pierre; boulanger
    - Inventaire après décès: Yvon, Pierre-Charles-Marie. Propriétaire. Passy, Grande rue, n° 45, 27 janvier 1838
      inventaire après décès; Passy (ancienne commune); Passy (rue de); Yvon, Pierre-Charles-Marie
    - Inventaire après décès: Leroux, Jeanne-Josèphe; Leboeuf, Edme (épouse). Charpentier (maître). Passy, Eglise (rue de l'), 1er février 1838
      inventaire après décès; Passy (ancienne commune); Eglise (rue de l'); Leroux, Jeanne-Josèphe; Leboeuf, Edme; charpentier
    - Inventaire après décès: Robion, Honoré-Jean-Baptiste. Employé aux finances, propriétaire. Passy, Franklin (rue), n° 6, 21 février 1838
      et de Marie Françoise RIVET sa veuve en 2e noces, auparavant veuve en 1ères noces de Jean Louis LETTU.
      inventaire après décès; Benjamin-Franklin (rue); Passy (ancienne commune); Robion, Honoré-Jean-Baptiste
    - Inventaire après décès: Bara, Jean-Joseph. Louvre (place du), n° 12, 24 février 1838
      Décédé le 8 mai 1828. Et de Ernestine Désirée BARA.
      inventaire après décès; Louvre (place du); Bara, Jean-Joseph
    - Inventaire après décès: Nogaret, Agathe-Emma; Batbedat, Denis-Frédéric (épouse). Avocat à la Cour royale (ancien). Passy, Tour (rue de la), n° 19, 26 mars 1838
      inventaire après décès; Tour (rue de la); Passy (ancienne commune); Nogaret, Agathe-Emma; Batbedat, Denis-Frédéric; avocat
    - Inventaire après décès: Aranes, Barthélemy. Rentier. Passy, Eglise (rue de l'), n° 12, 12 avril 1838
      inventaire après décès; Passy (ancienne commune); Eglise (rue de l'); Aranes, Barthélemy
    - Inventaire après décès: Lhomme, Jeanne; Brun, François (veuve). Passy (quai de), n° 3, 30 mai 1838
      inventaire après décès; Passy (quai de); Lhomme, Jeanne; Brun, François
    - Inventaire après décès: Dubois, Marie-Eulalie; Huchon, Pierre-Panchrace-Hector (épouse). Traiteur restaurateur. Passy, Maillot (avenue de la porte), n° 5, 12 juin 1838
      inventaire après décès; Porte-Maillot (avenue de la); Passy (ancienne commune); Dubois, Marie-Eulalie; Huchon, Pierre-Panchrace-Hector; restaurateur
    - Inventaire après décès: Huchon, Marie-Louise. Passy, Maillot (avenue de la porte), n° 5, 12 juin 1838
      inventaire après décès; Porte-Maillot (avenue de la); Passy (ancienne commune); Huchon, Marie-Louise
    - Inventaire après décès: Legrout, Marie; Grude, Jean (épouse). Nourrisseur. Ternes, Courcelles (barrière de), n° 5, 21 juin 1838
      inventaire après décès; Neuilly-sur-Seine (ancienne commune); Legrout, Marie; Grude, Jean; ouvrier agricole
    - Inventaire après décès: Roger, Marie-Catherine; Hebert, Roch-François (veuve); Lebert-Jean-Baptiste (veuve). Passy, Roc (rue du), n° 5, 3 août 1838
      inventaire après décès; Passy (ancienne commune); Roc (rue du); Roger, Marie-Catherine; Hebert, Roch-François; Lebert-Jean-Baptiste
    - Inventaire après décès: Flogny, Louise-Alexandrine; Drouin, Jean-Baptiste-Félix (épouse). Professeur. Passy, Franklin (rue), n° 9. Aubigny., 5 septembre 1838
      inventaire après décès; Aubigny-sur-Nère (Cher); Benjamin-Franklin (rue); Passy (ancienne commune); Flogny, Louise-Alexandrine; Drouin, Jean-Baptiste-Félix; enseignant
    - Inventaire après décès: Trioche, Madeleine-Marie; Dutour, Pierre-Antoine (veuve). Rentière. Passy, Grande rue, n° 34 bis, 24 septembre 1838
      inventaire après décès; Passy (ancienne commune); Passy (rue de); Trioche, Madeleine-Marie; Dutour, Pierre-Antoine
    - Inventaire après décès: Roche, Marie-Jeanne; Paillie, François (épouse). Propriétaire. Clichy (Hauts-de-Seine), rue de Paris, n° 23, 31 octobre 1838
      inventaire après décès; Clichy (Hauts-de-Seine); Roche, Marie-Jeanne; Paillie, François
    - Inventaire après décès: Wieland, Georges-Edme. Passy, Franklin (rue), n° 17, 16 novembre 1838
      inventaire après décès; Benjamin-Franklin (rue); Passy (ancienne commune); Wieland, Georges-Edme
    - Inventaire après décès: Crossette, Anne; Godart, Jean-François-Mathieu (épouse). Jardinier. Passy, Muette (enceinte de la), n° 15, 23 janvier 1839
      inventaire après décès; Passy (ancienne commune); Crossette, Anne; Godart, Jean-François-Mathieu; jardinier
    - Inventaire après décès: Gadibois, Honorine-Louise; Richer, Adolphe (épouse). Tapissier. Passy, Grande rue, n° 60, 24 janvier 1839
      inventaire après décès; Passy (ancienne commune); Passy (rue de); Gadibois, Honorine-Louise; Richer, Adolphe; tapissier
    - Inventaire après décès: Debreuil, Louis. Meuble (marchand de). Passy, 19 février 1839
      inventaire après décès; Passy (ancienne commune); Debreuil, Louis; commerçant
    - Inventaire après décès: Delarue, Charlotte-Thérèse-Agathe; Genvrin, Jean-Auguste (épouse). Employé. Passy, Paris (boulevard extérieur de), n° 5, 22 février 1839
      inventaire après décès; Passy (ancienne commune); Delarue, Charlotte-Thérèse-Agathe; Genvrin, Jean-Auguste
    - Inventaire après décès: Fortin, Philippe-Auguste-Joseph-Eugène-Théodore. Passy, Franklin (rue), n° 9, 13 mars 1839
      inventaire après décès; Benjamin-Franklin (rue); Passy (ancienne commune); Fortin, Philippe-Auguste-Joseph-Eugène-Théodore
    - Inventaire après décès: Bassin, Jean-François-Gabriel-(jeune). Bois (marchand de). Molière (rue), n° 4, Auteuil, 11 avril 1839
      inventaire après décès; Auteuil (ancienne commune); Molière (rue); Bassin, Jean-François-Gabriel-(jeune); négociant
    - Inventaire après décès: Levallois, Noëlle; Leconte, Louis-François (épouse). Logeur/Vins (marchand de). Passy, Montagne (rue de la), n° 16, 26 avril 1839
      inventaire après décès; Montagne (rue de la); Passy (ancienne commune); Levallois, Noëlle; Leconte, Louis-François; hôtelier; commerçant
    - Inventaire après décès: Cifre, Sébastien-Caetano. Rentier. Passy, Vineuse (rue), n° 7, 31 mai 1839
      inventaire après décès; Vineuse (rue); Passy (ancienne commune); Cifre, Sébastien-Caetano
    - Inventaire après décès: Promis, André-Adrien. Vins en gros (marchand de). Passy, Basse (rue), n° 18, 7 juin 1839
      inventaire après décès; Basse (rue); Passy (ancienne commune); Promis, André-Adrien; commerçant
    - Inventaire après décès: Brillu, Jean-Marie. Capitaine au 2e régiment de chasseurs d'afrique à Oran. Passy, Grande rue, n° 54/Oran (Algérie), 26 juin 1839
      inventaire après décès; Oran (Algérie); Passy (ancienne commune); Passy (rue de); Brillu, Jean-Marie; officier (armée)
    - Inventaire après décès: Colombel, Toussaint. Charretier. Passy, 3 juillet 1839
      inventaire après décès; Passy (ancienne commune); Colombel, Toussaint; transporteur de marchandises; conducteur de véhicules
    - Inventaire après décès: Bigot, Jean-François-Hervé. Charpentier (maître). Passy, 21 octobre 1839
      inventaire après décès; Passy (ancienne commune); Bigot, Jean-François-Hervé; charpentier
    - Inventaire après décès: Binoist, Jean-Louis. Rentier. Passy, Basse (rue), n° 5, 2 novembre 1839
      inventaire après décès; Basse (rue); Passy (ancienne commune); Binoist, Jean-Louis
    - Inventaire après décès: Thierry, Agnès-Victoire; Duflot, Pierre-François-Marie (veuve). Rentière. Passy, Franklin (rue), n° 13, 8 novembre 1839
      inventaire après décès; Benjamin-Franklin (rue); Passy (ancienne commune); Thierry, Agnès-Victoire; Duflot, Pierre-François-Marie
    - Inventaire après décès: Roine, Jacques. Voiturier. Passy, Grande rue, n° 60, 14 novembre 1839
      inventaire après décès; Passy (ancienne commune); Passy (rue de); Roine, Jacques; transporteur de marchandises
  - Répertoire. 1839, 19 novembre - 1846, 18 juillet, 19 novembre 1839 - 18 juillet 1846; MC/RE/XL/7
    - Inventaire après décès: Egeling, Jean-Henri. Tailleur (ancien marchand). Passy, Grande rue, n° 60, 21 novembre 1839
      MC/RE/XL/7
      inventaire après décès; Passy (ancienne commune); Passy (rue de); Egeling, Jean-Henri; tailleur d'habits
    - Inventaire après décès: Darras, Pierre. Propriétaire. Passy, 22 novembre 1839
      inventaire après décès; Passy (ancienne commune); Darras, Pierre
    - Inventaire après décès: Chalmel, Marie-Françoise; Lefebvre, Antoine-Joseph (veuve). Rentière. Passy, Grande rue, n° 22, 27 novembre 1839
      inventaire après décès; Passy (ancienne commune); Passy (rue de); Chalmel, Marie-Françoise; Lefebvre, Antoine-Joseph
    - Inventaire après décès: Duval, Charles-Eustache. Cultivateur. Passy, 20 janvier 1840
      inventaire après décès; Passy (ancienne commune); Duval, Charles-Eustache; agriculteur
    - Inventaire après décès: Mary, Jeanne-Françoise; Scheffer, Hyacinthe-Joseph (épouse). Marbrier/Vins (marchand de). Passy, Franklin (rue), n° 29, 22 février 1840
      inventaire après décès; Benjamin-Franklin (rue); Passy (ancienne commune); Mary, Jeanne-Françoise; Scheffer, Hyacinthe-Joseph; tailleur de pierre; commerçant
    - Inventaire après décès: Senoble, Marie-Sophie; Verge, Louis-Jacques (veuve). Passy, Grande rue, n° 10, 13 mars 1840
      inventaire après décès; Passy (ancienne commune); Passy (rue de); Senoble, Marie-Sophie; Verge, Louis-Jacques
    - Inventaire après décès: Lamiral, Clémentine; Avisse, Joseph-Théodore (épouse). Menuisier. Passy, Grande rue, n° 43, 17 mars 1840
      inventaire après décès; Passy (ancienne commune); Passy (rue de); Lamiral, Clémentine; Avisse, Joseph-Théodore; menuisier
    - Inventaire après décès: Leroy, Marie-Marguerite; Fayolle, Pierre-Hyacinthe (veuve). Rentière. Passy, Marronniers (rue des), n° 5, 6 avril 1840
      inventaire après décès; Marronniers (rue des); Passy (ancienne commune); Leroy, Marie-Marguerite; Fayolle, Pierre-Hyacinthe
    - Inventaire après décès: Carvallo, Moïse. Passy, Grande rue, n° 4/HAVANE (LA) (CUBA), 23 avril 1840
      inventaire après décès; La Havane (Cuba); Passy (ancienne commune); Passy (rue de); Carvallo, Moïse
    - Inventaire après décès: Chefdeville, Marie; Menage, François-Camille (veuve); Cousin-Zacharie (veuve). Rentière. Passy, Montagne (rue de la), n° 8, 4 mai 1840
      inventaire après décès; Montagne (rue de la); Passy (ancienne commune); Chefdeville, Marie; Menage, François-Camille; Cousin-Zacharie
    - Inventaire après décès: Leray, Marie; Postel, François-Mathurin (épouse). Jardinier. Fontaine (rue de la), n° 1, Auteuil, 8 mai 1840
      inventaire après décès; Auteuil (ancienne commune); Jean-de-La-Fontaine (rue); Leray, Marie; Postel, François-Mathurin; jardinier
    - Inventaire après décès: Boulee, Marie-Victoire; Bourgeois, Claude (veuve). Fontaine (rue de la), n° 38, Auteuil, 20 mai 1840
      inventaire après décès; Auteuil (ancienne commune); Jean-de-La-Fontaine (rue); Boulee, Marie-Victoire; Bourgeois, Claude
    - Inventaire après décès: Bourgeois, Claude. Point-du-Jour (rue du), Auteuil, 20 mai 1840
      inventaire après décès; Auteuil (ancienne commune); Auteuil (ancienne commune); Point-du-Jour (rue du); Bourgeois, Claude
    - Inventaire après décès: Breon, Aimée; Benard, Pierre-Augustin (épouse). Employé aux subsistances militaires. Passy, Montagne (rue de la), n° 6, 16 juin 1840
      inventaire après décès; Montagne (rue de la); Passy (ancienne commune); Breon, Aimée; Benard, Pierre-Augustin
    - Inventaire après décès: Charlier, Agnès-Léontine; Maltaverne, André (épouse). Chantier (garçon de). Chaillot (rue de), n° 6, 17 juin 1840
      inventaire après décès; Chaillot (rue de); Charlier, Agnès-Léontine; Maltaverne, André
    - Inventaire après décès: Legrain, Marie; Fournier, Pierre-Silvain (veuve). Passy, Eglise (rue de l'), n° 3, 24 juillet 1840
      inventaire après décès; Passy (ancienne commune); Eglise (rue de l'); Legrain, Marie; Fournier, Pierre-Silvain
    - Inventaire après décès: Bonneville de, Sainte-Anne-Edmée-Euphémie; Dutheil, Nicolas-François (veuve). Rentière. Passy, Grande rue, n° 7, 25 juillet 1840
      inventaire après décès; Passy (ancienne commune); Passy (rue de); Bonneville de, Sainte-Anne-Edmée-Euphémie; Dutheil, Nicolas-François
    - Inventaire après décès: Boudgoust, Louise-Geneviève. Propriétaire. Passy, Montagne (rue de la), n° 12, 3 octobre 1840
      inventaire après décès; Montagne (rue de la); Passy (ancienne commune); Boudgoust, Louise-Geneviève
    - Inventaire après décès: Boudgoust, Jacques-Jules. Cléry (rue de), n° 67, 10 octobre 1840
      inventaire après décès; Cléry (rue de); Boudgoust, Jacques-Jules
    - Inventaire après décès: Lecarpentier, Paul-Victor. Marinier. Théâtre (rue du), n° 2, Grenelle, 14 octobre 1840
      inventaire après décès; Théâtre (rue du); Lecarpentier, Paul-Victor; batelier
    - Inventaire après décès: Vasseur, Marie-Augustine; Promis, André-Adrien (veuve). Passy, Eglise (rue de l'), n° 12, 15 octobre 1840
      inventaire après décès; Passy (ancienne commune); Eglise (rue de l'); Vasseur, Marie-Augustine; Promis, André-Adrien
    - Inventaire après décès: Promis, Marie. Passy, Eglise (rue de l'), n° 12, 15 octobre 1840
      inventaire après décès; Passy (ancienne commune); Eglise (rue de l'); Promis, Marie
    - Inventaire après décès: Levayer, Julien. Rentier. Passy, Grande rue, 26 octobre 1840
      et de Joséphine JARRAULT, son épouse, auparavant veuve de Elois Gabriel HOURY.
      inventaire après décès; Passy (ancienne commune); Passy (rue de); Levayer, Julien
    - Inventaire après décès: Fanchon, Augustine; Minier, Lucien (épouse). Maçon. Passy, Pompe (rue de la), n° 11 bis, 28 décembre 1840
      inventaire après décès; Pompe (rue de la); Passy (ancienne commune); Fanchon, Augustine; Minier, Lucien; maçon
    - Inventaire après décès: Quiaffet, Rancorel-Geneviève; Nancey, Nicolas (veuve). Rentière. Passy, Grande rue, n° 39, 2 janvier 1841
      inventaire après décès; Passy (ancienne commune); Passy (rue de); Quiaffet, Rancorel-Geneviève; Nancey, Nicolas
    - Inventaire après décès: Dallie, Jean-Antoine. Propriétaire. Passy, Grande rue, n° 28, 5 janvier 1841
      inventaire après décès; Passy (ancienne commune); Passy (rue de); Dallie, Jean-Antoine
    - Inventaire après décès: Fromant, Marguerite-Henriette-Bernardine; Quillet, Pierre-Nicolas (veuve). Chef de bureau au ministère de la guerre. Passy, Eglise (rue de l'), n° 16, 1er février 1841
      inventaire après décès; Passy (ancienne commune); Eglise (rue de l'); Fromant, Marguerite-Henriette-Bernardine; Quillet, Pierre-Nicolas
    - Inventaire après décès: Delys, Anne-Charlotte; Dubroca, Jean (veuve); Bourdier-Jean (veuve). Rentière. Passy, Grande rue, n° 13, 20 février 1841
      inventaire après décès; Passy (ancienne commune); Passy (rue de); Delys, Anne-Charlotte; Dubroca, Jean; Bourdier-Jean
    - Inventaire après décès: Payen, Louise-Julie-Simon. Passy, Eglise (rue de l'), n° 25, 8 mai 1841
      inventaire après décès; Passy (ancienne commune); Eglise (rue de l'); Payen, Louise-Julie-Simon
    - Inventaire après décès: Gerard, Louis. Serrurier. Passy, Eglise (rue de l'), n° 15, 14 mai 1841
      inventaire après décès; Eglise (rue de l'); Passy (ancienne commune); Gerard, Louis; serrurier
    - Inventaire après interdiction: Moity, Antoine-Joseph-Aimé. Propriétaire. Passy, Grande rue, n° 9, 22 juin 1841
      inventaire; Passy (ancienne commune); Passy (rue de); Moity, Antoine-Joseph-Aimé
    - Inventaire après décès: Sallou, Pierre. Tailleur. Passy, Grande rue, n° 53, 26 juillet 1841
      inventaire après décès; Passy (ancienne commune); Passy (rue de); Sallou, Pierre; tailleur d'habits
    - Inventaire après décès: Cossat, Henriette; Sallou, Pierre (épouse). Tailleur. Passy, Grande rue, n° 53, 26 juillet 1841
      inventaire après décès; Passy (ancienne commune); Passy (rue de); Cossat, Henriette; Sallou, Pierre; tailleur d'habits
    - Inventaire après décès: Dallie, Marie-Madeleine; Kardt, Jean (veuve). Passy, Pompe (rue de la), n° 6, 27 juillet 1841
      inventaire après décès; Pompe (rue de la); Passy (ancienne commune); Dallie, Marie-Madeleine; Kardt, Jean
    - Inventaire après décès: Blaisot, Jean-Charles. Raffineur. Passy (quai de), n° 10, 19 août 1841
      inventaire après décès; Passy (quai de); Blaisot, Jean-Charles
    - Inventaire après décès: Fauconnet de Fontannois, François-Léon de. Maréchal de camp en retraite/Légion d'honneur. Passy, Basse (rue), n° 12, 25 septembre 1841
      inventaire après décès; Basse (rue); Passy (ancienne commune); Fauconnet de Fontannois, François-Léon de; officier général
    - Inventaire après décès: Hure, Elisabeth-Sophie; Goupil, Louis (épouse). Boulanger (garçon). Longchamp (rue de), n° 1, quartier de Chaillot, 17 janvier 1842
      inventaire après décès; Longchamp (rue de); Hure, Elisabeth-Sophie; Goupil, Louis; boulanger
    - Inventaire après décès: Saunier, Charlotte-Françoise; Doudon, Jean-Louis (épouse). Employé à la monnaie. Pavée-au-Marais (rue), n° 3, 5 février 1842
      inventaire après décès; Pavée (rue); Saunier, Charlotte-Françoise; Doudon, Jean-Louis; monnayeur
    - Inventaire après décès: Furet, Hugues. Couvreur (ancien maître). propriétaire. Passy, Eglise (rue de l'), n° 17, 5 février 1842
      inventaire après décès; Passy (ancienne commune); Eglise (rue de l'); Furet, Hugues; couvreur
    - Inventaire après décès: Moity, Antoine-Joseph-Aimé. Propriétaire. Passy, Grande rue, n° 9, 19 février 1842
      inventaire après décès; Passy (ancienne commune); Passy (rue de); Moity, Antoine-Joseph-Aimé
    - Inventaire après décès: Gandon, Mathurin. Passy (quai de), n° 24, 1er mars 1842
      inventaire après décès; Passy (quai de); Gandon, Mathurin
    - Inventaire après décès: Andre, Nicolas. Peintre en bâtiments. Saint-Louis (rue et île), n° 92, 16 mars 1842
      inventaire après décès; Saint-Louis-en-l'Ile (rue); Andre, Nicolas; peintre; peintre en bâtiment
    - Inventaire après décès: Jacquet, François. Rentier. Chaillot (rue de), n° 59, 9 avril 1842
      inventaire après décès; Chaillot (rue de); Jacquet, François
    - Inventaire après décès: Pioche, Jean. Vins (marchand de). Molière (rue), n° 32, Auteuil, 21 mai 1842
      inventaire après décès; Auteuil (ancienne commune); Molière (rue); Pioche, Jean; commerçant
    - Inventaire après décès: Cartier, Charlotte. Rentière. Passy, Grande rue, n° 77, 7 juin 1842
      inventaire après décès; Passy (ancienne commune); Passy (rue de); Cartier, Charlotte
    - Inventaire après décès: Launay, Marie-Anne-Désirée; Lefranc, Louis-Philippe-Philibert (épouse). Meuble (marchand de). Passy, Grande rue, n° 33, 9 juin 1842
      inventaire après décès; Passy (ancienne commune); Passy (rue de); Launay, Marie-Anne-Désirée; Lefranc, Louis-Philippe-Philibert; commerçant
    - Inventaire après décès: Gerin, Françoise-Elisabeth; Chaudeau, Augustin-Toussaint (épouse). Boulanger. Passy, Grande rue, n° 2, 30 juin 1842
      inventaire après décès; Passy (ancienne commune); Passy (rue de); Gerin, Françoise-Elisabeth; Chaudeau, Augustin-Toussaint; boulanger
    - Inventaire après décès: Lalande, Joséphine-Constance; Gilbert, Jean-Louis (épouse). Propriétaire. Princes (porte des), Auteuil, 2 juillet 1842
      inventaire après décès; Auteuil (ancienne commune); Princes (porte des); Lalande, Joséphine-Constance; Gilbert, Jean-Louis
    - Inventaire après décès: Chemin, Pierre-Lucien. Fruitier (marchand). Passy, Grande rue, n° 30, 16 août 1842
      inventaire après décès; Passy (ancienne commune); Passy (rue de); Chemin, Pierre-Lucien; commerçant
    - Inventaire après décès: Gassot, Catherine-Sophie. Sans profession. Passy, Grande rue, n° 3, 17 septembre 1842
      inventaire après décès; Passy (ancienne commune); Passy (rue de); Gassot, Catherine-Sophie
    - Inventaire après décès: Lavier, Marie-Madeleine. Journalière. Passy, Grande rue, n° 42, 17 septembre 1842
      inventaire après décès; Passy (ancienne commune); Passy (rue de); Lavier, Marie-Madeleine; journalier
    - Inventaire après décès: Vivier, Marie-Anne; Prugues, Pierre (épouse). Tailleur (marchand) à Lima (Pérou). Passy, Eglise (rue de l'), n° 10., 8 octobre 1842